臺灣高等法院臺中分院刑事裁定
111年度抗字第26號
抗  告  人  
即  被  告  范揚威



上列抗告人即被告因加重詐欺等案件，不服臺灣彰化地方法院中
華民國110年12月13日延長羈押之裁定（110年度訴字第586號）
提起抗告，本院裁定如下：
    主  文
抗告駁回。
    理  由
一、本件抗告人即被告范揚威（下稱被告）抗告意旨略以：被告
    自110年3月26日警方發現被告形跡可疑而盤查，被告配合調
    查，於同年月27日經檢察官向法院聲請羈押，至今被告都坦
    承犯行，對於原審法官以被告曾有因案通緝到案之理由來認
    定被告有逃亡之虞，然此為被告先前於97、98年之案件，原
    審法官不以被告前於104年1月28日被查獲詐欺案件，同年3
    月份交保，而後高雄地方法院自審理至106年6月29日判決時
    ，被告從未有一次未到庭，且該案發監執行時，被告亦是自
    行報到執行，足認被告並無逃亡之虞。又原審法官認被告有
    反覆實施相同案件之虞，然被告在本次犯罪前都有正當工作
    ，而且被告已經原審判處有期徒刑4年6月，被告不可能再次
    犯案，是被告並無反覆實施相同案件之可能。懇請鈞院撤銷
    原裁定，並另為命具保之裁定，以維人權云云。
二、按羈押被告，偵查中不得逾2月，審判中不得逾3月。但有繼
    續羈押之必要者，得於期間未滿前，經法院依第101條或第1
    01條之1規定訊問被告後，以裁定延長之，刑事訴訟法第108
    條第1項定有明文。又按延長羈押係以保全證據、確保刑事
    程序進行或刑罰之執行為目的之強制處分。是刑事被告經法
    官訊問後，究竟有無刑事訴訟法第101條第1項各款或第101
    條之1第1項各款所規定之情形，及應否依同法第108條之規
    定予以延長羈押，均屬事實問題，法院應按訴訟進行之程度
    、卷證資料及其他一切情事斟酌之。次按被告有無繼續羈押
    之必要，應許由法院斟酌訴訟進行程度及其他一切情事而為
    認定（最高法院46年台抗字第6號判決意旨可參）。而關於
    羈押與否之審查，其目的僅在判斷有無實施羈押強制處分之
    必要，並非認定被告有無犯罪之實體審判程序，故關於羈押
    之要件，無須經嚴格證明，以經釋明得以自由證明為已足；
    至於被告是否成立犯罪，乃本案實體上應予判斷之問題。故
    被告有無羈押之必要，法院僅須審查被告犯罪嫌疑是否重大
    、有無羈押原因、以及有無賴羈押以保全偵審或執行之必要
    ，由法院就具體個案情節予以斟酌決定，如就客觀情事觀察
    ，法院許可羈押之裁定或延長羈押之裁定，在目的與手段間
    之衡量並無明顯違反比例原則情形，即無違法或不當可言。
三、經查：
　㈠本件被告所涉犯加重詐欺等案件，前經原審法院以被告犯罪
    嫌疑重大，並有刑事訴訟法第101條第1項第1款、同法第101
    條之1第1項第7款所定之情形，認有羈押必要，裁定自民國1
    10年7月16日起執行羈押，及裁定自110年10月16日起延長羈
    押1次。嗣第一次延長羈押期間即將屆滿，原審法院於110年
    12月13日訊問被告後，認被告因犯組織犯罪防制條例第3條
    第1項後段、刑法第339條之4第1項第1、2款、同法第339條
    之2第1項及洗錢防制法第14條第1項等罪，業經原審判決被
    告應執行有期徒刑4年6月（被告不服提起上訴，本案正待送
    上訴中），而重罪常伴有逃亡之高度可能，係趨吉避凶、脫
    免刑責、不甘受罰之基本人性，衡諸被告因已受重刑之諭知
    ，可預期被告逃匿以規避審判程序進行及刑罰執行之可能性
    甚高，確有相當理由認為其有逃亡之虞；且被告屬於詐欺集
    團中之要角，所涉情節不輕，並有相關其他共犯之指證及相
    關事證等足以佐證，是被告犯罪情節非輕，如准予具保停止
    羈押，被告非無可能再次參與甚或組織詐欺集團共同犯罪，
    有事實足認被告有反覆實施同一犯罪之虞，有羈押之必要，
    而有刑事訴訟法第101條第1項第1款、同法第101條之1第1項
    第7款之羈押事由。參以被告所涉刑法第339條之4加重詐欺
    取財罪之增訂，係考量近年來詐欺案件頻傳，且趨於集團、
    組織、常業化，屢致廣大民眾受騙，普通詐欺罪之刑責已無
    法予以評價，並衡其罪質具密集侵害民眾財產之高度風險，
    經審酌國家社會公益、國民法益、被告之侵害法益情狀及其
    人身自由基本權利，就其目的與手段依比例原則權衡，並斟
    酌命被告具保、責付或限制住居等侵害較小之手段，尚不足
    以確保本案後續審判或刑罰執行程序得以順利進行，應認仍
    有羈押之必要。至被告所指其已遭羈押9個月，並經原審法
    院判刑4年6月，被告並無反覆實施犯罪之虞云云，核與前開
    羈押原因及必要性之判斷無涉。綜上所述，基於所涉犯罪事
    實對社會侵犯之危害性及國家刑罰權遂行之公益考量，認對
    被告維持羈押處分應屬適當、必要，且合乎比例原則，仍有
    繼續羈押被告之必要，故裁定自110年12月16日起延長羈押2
    月等情，本院經核原審法院延長羈押之裁定，在目的與手段
    間之衡量並無違反比例原則情形，要無違法或不當可言，應
    予維持。
  ㈡綜上所述，足認原審對被告所為延長羈押處分尚屬適當、必
    要，亦合乎比例原則，於法並無不合。被告抗告意旨所執理
    由，指摘原裁定不當，為無理由，應予駁回。
據上論斷，應依刑事訴訟法第412條，裁定如主文。
中　　華　　民　　國　　111 　年　　1 　　月　　5 　　日
            刑事第五庭    審判長法　官  鄭  永  玉
    　　　　　　　　　　　　　　法　官  周  莉  菁
  　　　　　　　　　　　　　　　法　官  卓  進  仕
以上正本證明與原本無異。     
不得再抗告。
                                書記官  廖  家  莉 
　　　　　　　　　　　　　　　　
中　　華　　民　　國　　111 　年　　1 　　月　　6 　　日